【裁判字號】    98,易,663
【裁判日期】    980506
【裁判案由】    業務侵占等
【裁判全文】
臺灣臺中地方法院刑事判決               98年度易字第663號
公  訴  人  臺灣臺中地方法院檢察署檢察官
被      告  辛○○
選任辯護人  胡昇寶律師
被      告  丁○○
                    通訊地址：.
            庚○○
                    通訊地址：.
上  一  人
選任辯護人  陳育仁律師
被      告  癸○○
                    通訊地址：.
            乙○○
                    通訊地址：.
            戊○○
                    通訊地址：.
上列被告因業務侵占等案件，經檢察官提起公訴（97年度偵字第
8316號、第8949號、第8950號、第8951號、第8952號、第8953號
），本院判決如下：
    主    文
辛○○故買贓物，處有期徒刑陸月，如易科罰金，以新臺幣壹仟
元折算壹日，緩刑貳年。
丁○○意圖為自己不法之所有，而侵占對於業務上所持有之物，
，處有期徒刑陸月，如易科罰金，以新臺幣壹仟元折算壹日，緩
刑貳年。
庚○○、癸○○、乙○○、戊○○均無罪。
    犯罪事實
一、丁○○服役於陸軍航空第602 旅通用直昇機營（下稱通用營
    ）任飛行官，為現役軍人，曾於民國96年8 月間擔任該營伙
    食委員會之主伙委，負有對該營餐廳各項主、副食品投單、
    採購、清點之管理業務，為從事業務之人，明知上開撥發之
    主、副食品，係伙食委員會受全體官兵之委託而管理，仍屬
    全體官兵所有，應依「三軍糧秣補給作業手冊」之規定管理
    使用，不得擅自變賣處分，竟因營長盧建華（另案由檢察官
    偵辦中）要求每月上繳結餘款，部分並用以支應其個人交際
    費用之命令，乃意圖為自己不法之所有，將任職主伙委之當
    月，該營餐廳所剩餘之副食品沙茶醬及沙拉油，以每桶沙拉
    油新台幣（下同）300元、每罐沙茶醬200元之價格，販賣予
    該營牛奶供應商辛○○。而辛○○明知上開物品均係伙委擅
    自處分之贓物，仍自95年7月間起至96年8月間止，接續向伙
    委丁○○、索承佑、張維宸、楊炳文及高嘉辰（後4 人另偵
    辦中）等人故為買受沙茶醬、沙拉油及白米（真空白米20公
    斤裝每包200元、50公斤裝每包500元）。除部分留予自用外
    ，餘再以每桶沙拉油400元、每罐沙茶醬300元及真空白米20
    公斤裝每包400元、50公斤裝每包900元之價格，販賣予不知
    情之小吃店老闆廖慶武等人牟利。
二、案經臺中憲兵隊移送及國防部中部地方軍事法院檢察署函送
    臺灣臺中地方法院檢察署檢察官偵查起訴。
    理    由
壹、程序部分：
一、管轄權之說明：
  (一)按現役軍人犯罪，由軍法機關追訴審判。但所犯為陸海空軍
    刑法及其特別法以外之罪，而屬刑法第61條所列各罪者，不
    在此限，國家安全法第8條第2項、軍事審判法第1條第1項前
    段定有明文。換言之，現役軍人觸犯陸海空軍刑法或其特別
    法所規定以外之罪，即應由普通法院審判。
  (二)按貪污治罪條例第2 條規定：「公務員犯本條例之罪者，依
    本條例處斷。」而所謂公務員者，謂下列人員：一、依法令
    服務於國家、地方自治團體所屬機關而具有法定職務權限，
    以及其他依法令從事於公共事務，而具有法定職務權限者。
    二、受國家、地方自治團體所屬機關依法委託，從事與委託
    機關權限有關之公共事務者。」刑法第10條第2 項亦有明定
    。從而所謂「公務員」，在「主體的要件」上，限於服務於
    國家、地方自治團體所屬機關的公務人員，或者是依法令從
    事於公共事務而具有法定職務權限者，或是受機關委託而從
    事與委託機關權限有關之公共事務者。在「事務的要件」上
    ，除了服務於國家或地方自治團體所屬機關之人員外，則必
    須是從事於公共事務者，而所謂公共事務必須係關於公權力
    行為，私經濟行為並不包含在內。簡言之，刑法關於公務員
    概念之範圍，僅限縮於「與公共事務及公權力之行使相關之
    人員」（臺灣高等法院96年3月23日93年度上更(二)717號判決
    參照）。另依93年1 月20日國防部令頒「國軍風紀維護實施
    規定」，凡由財務單位撥發之主副食費（含副食加給）、餘
    糧價格（含各項代金）、三節加菜金、軍士官繳交之主副食
    費及外單住（個人）搭伙費、演習或節慶上及撥發之加菜金
    及其他款項，納入伙食團者，通稱為「主副食費」；而依國
    防部聯合後勤司令部94年11月14日陞統字第0940002397號令
    頒「三軍糧株補給作業手冊」第301001規定，主副食費係按
    國軍官兵每人每月給與定量逐月申領，其一經給與，則所有
    權即為受給與官兵所取得，屬宦兵共有之財物（國防部45年
    1月27日典兼字第186號、48年2月20日（48）誠效字第020號
    令釋及國防部46年11月21日覆普(二)字第277 號判決參照）。
    且依上開作業手冊第302057號規定：「各直接辦理伙食單位
    ，應依據規定，組織伙食委員會，每一成員，均應確依規定
    履行其職責，經濟有效運用主副食品（費），並就官兵合理
    反映或要求，執行伙食管業務，充份發揮伙委會功能」。準
    此，足認伙食委員會並非該陸軍航空第602 旅之法定編制，
    而係由搭伙之全體官兵相互推選而成立，以代為處理官兵膳
    食勤務，為服務全體官兵之臨時任務編組，是伙食委員所辦
    理各項伙食事務，並不具「公務」性質，即非其法定職務權
    限，其身分自與刑法第10條第2 項所規定之公務員未合。綜
    上，國軍現行之伙食單位所組織之伙食團，係國軍官兵為便
    利辦理伙食業務立於私人法律關係所為之私性質團體，而非
    屬公務機關。是被告等人雖擔任該營餐廳伙食團之主、副伙
    委，負責該營餐廳各項副食品投單採購，乃係代表伙食團官
    兵對外採購所從事之私經濟行為，並非承辦公務，顯與其法
    定職務無涉，核其伙委身分之性質屬伙食團私法上之委任關
    係或其他民事契約所生之私法上之權義關係，所委任者並非
    機關權力範圍內之公務，被告等人並不因而享有公務上之權
    力，與其直昇機飛行官之公務員身分並無關連，非屬貪污治
    罪條例第5 條第1項第3款所規範之犯罪主體，自無貪污治罪
    條例規定之適用。
  (三)綜上所述，本件被告丁○○、庚○○、癸○○、乙○○、戊○○雖為現役軍人，惟僅涉犯刑法第336條第2項之業務侵占
    罪，且該罪既非屬陸海空軍刑法及其特別法所規定之罪，參
    照前揭說明，自應由普通法院管轄。
二、證據能力之說明：
  (一)按被告以外之人（包括證人、鑑定人、告訴人、被害人及共
    同被告等）於審判外之陳述雖不符刑事訴訟法第159條之1至
    之4 等四條之規定，而經當事人於審判程序同意作為證據，
    法院審酌該言詞陳述或書面陳述作成時之情況，認為適當者
    ，亦得為證據；當事人、代理人或辯護人於法院調查證據時
    ，知有刑事訴訟法第159條第1項不得為證據之情形，而未於
    言詞辯論終結前聲明異議者，視為有前項之同意，同 法 第
    159條之5定有明文。立法意旨在於傳聞證據未經當事人之反
    對詰問予以核實，原則上先予排除。惟若當事人已放棄反對
    詰問權，於審判程序中表明同意該等傳聞證據可作為證據；
    或於言詞辯論終結前未聲明異議，基於尊重當事人對傳聞證
    據之處分權，及證據資料愈豐富，愈有助於真實發見之理念
    ，且強化言詞辯論主義，使訴訟程序得以順暢進行，上開傳
    聞證據亦均具有證據能力。
  (二)本件證人王文濱、王惠國、林威志、索承佑、陳思安、己○○、黃淇展、壬○○、丙○○、盧建華均曾於憲兵隊及檢察
    官偵訊時為陳述，其性質雖屬傳聞證據，惟業經當事人於本
    院審判程序同意作為證據，依上開規定，其等於憲兵隊及檢
    察官偵訊時之證言應具有證據能力。
貳、實體部分：
一、有罪部分：
  (一)訊據被告丁○○、辛○○2 人對於上開犯罪事實，均坦承不
    諱，核與證人即通用營營長盧建華、上尉飛行官王惠國、行
    政士黃淇展、伙房人員壬○○、陳思安、林威志、王文濱等
    人證述之情節相符，此外，並有602旅通用營伙委名冊1份、
    國防部軍法司97.05.28國法檢察字第0970001331號函、三軍
    糧秣補給作業手冊、國軍風紀維護實施規定、統一發票2 份
    、通用營案件備忘、陸軍航空602 旅主計科重要工作回報單
    、聯勤司令部坪林副供站前台銷貨明細表1份、陸軍航空602
    旅糧秣庫房進出管制簿1 份、軍品補給作業單、主副食品收
    發分類登記表（經補量）1份、陸軍航空602旅通用營頭嵙山
    基地伙委人員名冊、聯勤司令部坪林副供站－前台銷貨明細
    表1 份等在卷足資佐證，被告二人自白與事實相符，此部分
    事證明確，被告2人犯行已堪認定。
  (二)核被告丁○○所為係犯刑法第336條第2項之業務侵占罪；被
    告辛○○所為係犯刑法第349條第2項之故買贓物罪。又95年
    7月1日起，刑法已刪除連續犯之規定，而修正刑法刪除第56
    條連續犯之理由四載明：「至連續犯之規定廢除後，對於部
    分習慣犯，例如竊盜、吸毒等犯罪，是否會因適用數罪併罰
    而使刑罰過重產生不合理之現象一節，在實務運用上應可參
    考德、日等國之經驗，委由學界及實務以補充解釋之方式，
    發展接續犯之概念，對於合乎『接續犯』或『包括的一罪』
    之情形，認為構成單一之犯罪，以限縮數罪併罰之範圍，用
    以解決上述問題。」本件被告辛○○所犯之刑法第349 條第
    2 項之罪，若將被告先後多次故買贓物之行為分論併罰，恐
    有過度評價，違反罪責相當原則，且事實上亦無從計算正確
    次數，進而予以數罪併罰之可能。而按數行為於同時同地或
    密切接近之時地實施，侵害同一之法益，各行為之獨立性極
    為薄弱，依一般社會健全觀念，在時間差距上，難以強行分
    開，在刑法評價上，以視為數個舉動之接續施行，合為包括
    之一行為予以評價，較為合理，則屬接續犯，而為包括之一
    罪，此有最高法院86年度臺上字第3295號判例意旨可參。本
    件被告辛○○自95年7月間起至96年8月間止，先後向通用營
    伙委故買贓物之行為，其次數無從計算，可知其時間緊接。
    且被告故買贓物之地點均在通用營，顯見被告辛○○此部分
    之行為非但係於密切接近之時地實施而侵害同一之法益，於
    主觀上亦應僅有單一犯意，揆諸前開說明，依一般社會健全
    觀念，在時間差距上，難以強行分開，在刑法評價上，以視
    為數各舉動之接續施行，合為包括之一行為予以評價，較為
    合理。公訴人認為應予分論併罰，容有誤會。
  (三)爰審酌被告丁○○擔任通用營之伙食委員，未能為全體官兵
    謀利，反私自盜賣主、副食品，影響官兵權益甚鉅，惟其盜
    賣副食品之數量非大，且盜賣所得並未中飽私囊；另被告辛○○雖故買贓物轉賣圖利，惟犯罪情節亦屬輕微，且被告 2
    人犯後均坦承犯行，態度良好等一切情狀，分別量處如主文
    所示之刑，並均諭知易科罰金之折算標準。
  (四)末查被告2 人前均未曾受有期徒刑以上刑之宣告，有臺灣高
    等法院被告前案紀錄表在卷可按，被告2 人坦承犯行，深具
    悔意，且被告丁○○仍在軍中服役，其2 人經此教訓，當知
    軍紀嚴明而無再犯之虞，本院綜核各情，所宣告之刑，認以
    暫不執行為適當，併均予宣告緩刑2年，以啟自新。
二、無罪部分：
  (一)公訴意旨另以：被告庚○○、癸○○、乙○○、戊○○均服
    役於通用營任飛行官，為現役軍人，並曾分別擔任該營伙食
    委員會之主、副伙委（擔任時間，詳如附表所示），負有對
    該營餐廳各項主、副食品投單、採購、清點之管理業務，亦
    為從事業務之人，均明知上開撥發之主、副食品，係伙食委
    員會受全體官兵之託而管理，仍屬全體官兵所有，應依「三
    軍糧秣補給作業手冊」之規定管理使用，不得擅自變賣處分
    ，詎渠等竟均因營長盧建華要求每月上繳結餘款，部分並用
    以支應其個人交際費用之命令，各意圖為自己不法之所有，
    將任職主、副伙委之各該月所剩主、副食品，擅自以每桶沙
    拉油300 元、每罐沙茶醬200元及真空白米20公斤裝每包200
    元、50公斤裝每包500 元之價格，販賣予該營牛奶供應商辛○○（販賣之時間及數量詳如附表所示）。因認被告4 人亦
    涉犯刑法第336條第2項之業務侵占罪嫌。
  (二)按犯罪事實應依證據認定之，無證據不得認定犯罪事實，刑
    事訴訟法第154條第2項定有明文。次按所謂認定犯罪事實之
    證據，係指足以認定被告確有犯罪行為之積極證據而言，該
    項證據自須適合於被告犯罪事實之認定，始得採為斷罪之資
    料；又認定不利於被告之事實，須依積極證據，苟積極證據
    不足為不利於被告事實之認定時，即應為有利於被告之認定
    ，更不必有何有利之證據；事實之認定，應憑證據，如未能
    發現相當確實證據，或證據不足以證明，自不能以推測或擬
    制之方法，以為裁判之基礎，最高法院29年上字第3105號、
    30年上字第816號、40年台上字第86 號判例可資參照。且刑
    事訴訟上之證明資料，無論其為直接證據或間接證據，而為
    認定犯罪事實所憑，均須達於通常一般之人均不致有所懷疑
    ，而得確信其為真實之程度，始得據為有罪之認定，若其關
    於被告是否犯罪之證明未能達此程度，而有合理懷疑之存在
    ，致使無從形成有罪之確信，即不得遽為不利被告之認定，
    亦有最高法院76年台上字第4986號判例可循。又檢察官就被
    告犯罪事實，應負舉證責任，並指出證明之方法，刑事訴訟
    法第161條第1項定有明文，因此，檢察官對於起訴之犯罪事
    實，應負提出證據及說服之實質舉證責任。倘其所提出之證
    據，不足為被告有罪之積極證明，或其指出證明之方法，無
    從說服法院以形成被告有罪之心證，基於無罪推定之原則，
    自應為被告無罪判決之諭知，最高法院92年台上字第128 號
    判例參照。
  (三)訊據被告庚○○、癸○○、乙○○、戊○○固均坦承於附表
    所示之時間擔任通用營之主、副伙委，惟堅詞否認有販賣主
    、副食品予被告辛○○之行為。而檢察官認被告4 人涉犯上
    開犯行，無非係以共同被告辛○○之供述，以及證人王惠國
    、黃淇展等人之證述為主要論據。惟查：
    1.證人即通用營通二連飛行官王惠國於檢察官偵訊時固證稱
      ：伊確實曾奉營長盧建華之命，向伙委收錢，因為營長說
      要建設基地，缺經費，要我向伙委收結餘款；每月結餘款
      都在次月5 日到10日結餘，通常是主伙委會找我，找我時
      他們會告訴我這是營長這個月交待結餘的款項，我就收下
      等語（97年度偵字第8316號卷第198-199 頁）。惟證人王
      惠國同時亦證稱：伊收錢的對象如同伊在憲兵隊及軍事檢
      察署所作之筆錄（同卷第200 頁）。茲參照證人王惠國於
      97年1月9日及1月22日在台中憲兵隊及97年2月29日在軍事
      檢察官偵訊時製作之筆錄稱：曾經交付伙食費結餘款之人
      分別為95年2月主伙委己○○、95年3月主伙委趙龍清、95
      年4月主伙委朱世豐、95年5月主伙委廖文華、95年6 月主
      伙委林青志、95年8月主伙委丙○○、95年9月主伙委李育
      融、95年10月主伙委鄭介宇及95年11月主伙委賴信安等（
      同上偵查卷第68、75頁及國防部中部地方軍事法院檢察署
      偵字第19號卷第185 頁）。足證王惠國收受伙食費結餘款
      之對象，並不包括本案之被告庚○○、癸○○、乙○○及
      戊○○等人。
    2.證人即通用營保修士黃淇展於檢察官偵訊時亦證稱：96年
      1月間營長盧建華曾下令要伊向伙委收錢，伊從96年1月收
      到6月等語（同上偵查卷第198-199頁）。茲參照證人黃淇
      展於97年9月3日在台中憲兵隊及97年2 月29日在軍事檢察
      官偵訊時均證稱：收取伙食費之對象計有96年1 月主伙委
      高嘉辰金額2 萬元、96年2月份主伙委劉權祥金額1萬5 千
      元、96年3月主伙委甲○○1萬5千元、96年6月主伙委楊炳
      文金額1萬5千元等語（同上偵查卷第133-134 頁及國防部
      中部地方軍事法院檢察署偵字第19號卷第189 頁）。足以
      證明，證人黃淇展收受伙食費結餘款之對象，亦不包括本
      案之被告庚○○、癸○○、乙○○及戊○○等人。
    3.證人即通用營之伙房人員壬○○、陳思安、林威志、王文
      濱等人於台中憲兵隊詢問時亦均證稱：僅被告丁○○及第
      三人索承佑、張峰萌等人曾指示伙房人員將沙茶醬、沙拉
      油等搬到飲料商（指被告辛○○）之車上，均未提及被告
      庚○○、癸○○、乙○○及戊○○四人曾指示伊等搬運副
      食品之情事（見台中憲兵隊0000000000號偵查卷第129 頁
      、137頁、143頁及148頁）。
    4.證人即共同被告辛○○於檢察官偵訊時固曾證稱：曾向包
      括被告庚○○、癸○○、乙○○及戊○○等人在內之9 位
      伙委購買主、副食品（97年度偵字第8316號卷第48、第21
      6頁）。惟查：
      (1)證人辛○○於本院審理中又改稱：伊不能確定是否向被
        告庚○○及癸○○購買主、副食品（本院98年4 月22日
        審判筆錄第11-12 頁）。顯見證人辛○○之證述已有瑕
        疵。則被告庚○○及癸○○，是否有販賣副食品予辛○○，已屬可議。
      (2)又證人辛○○於96年12月6日第1次台中憲兵隊製作筆錄
        時供稱：只有張峰萌及丁○○而已，絕無再和其他伙委
        勾結（同上國防部軍事檢察官偵查卷第18頁）；惟於同
        日第2 次製作筆錄時，依憲兵隊提供之15張相片，證人
        辛○○竟指認共向張峰萌、丁○○、高嘉辰及戊○○ 4
        人購買主、副食品（同上偵查卷第26頁）；嗣於96年12
        月7日第3次製作筆錄，經憲兵隊提示前開相同之15張相
        片供證人辛○○指認時，辛○○卻指認張峰萌、丁○○
        、高嘉辰、戊○○、乙○○、索承佑、楊炳文、庚○○
        、癸○○等9 人，曾販賣主、副食品予伊（同上偵查卷
        第31頁）。倘證人辛○○之指認確實無訛，何以前後 3
        次供述不一，且對於同樣之15張照片，會有2 次截然不
        同之指認結果。另參照證人辛○○於本院審理時自承：
        我的眼睛不好，因為長期服用糖尿病的藥；憲兵隊的人
        跟我說，你現在不一併指認，到時候他們自己承認，反
        而對你不好等語（本院同日審判筆錄第13-14 頁），顯
        見證人辛○○之指認，已有被誘導之嫌。再參照通用營
        之伙食委員係每月輪換1 次，有該營伙食人員名冊在卷
        可參（97年度偵字第8316號卷第73頁）；且於辛○○送
        貨到營區時，主、副伙委至少會有一人在場，並據證人
        壬○○於本院審理時證述在卷（本院同日審判筆錄第24
        頁）。則證人辛○○自有可能將伊見過面之主、副伙委
        ，均誤指為與伊進行主、副食品交易之情事。茲證人辛○○之指認，既有上開瑕疵，自亦不足為被告庚○○、
        癸○○、乙○○及戊○○等人不利認定之依據。
    5.另證人索承佑及己○○於台中憲兵隊詢問時亦均證稱：95
      年1 月伙委乙○○曾因不願配合結餘款結銷現金予營長盧
      建華，因而遭申誡處分 （見上開憲兵隊偵查卷第35-36頁
      及97年度偵字第8316號卷第85頁）。茲參照被告乙○○提
      出之兵籍表上之獎懲記錄，被告乙○○確實曾於95年4 月
      14日因擔任95年1月份伙食委員未盡督導之責，而遭申誡1
      次（本院卷第56頁）。倘被告乙○○曾配合營長盧建華上
      繳伙食費結餘款之指示，營長拉攏被告乙○○尚且不及，
      豈會對被告乙○○為申誡處分之理。又被告乙○○嗣於96
      年7 月份固又擔任副伙委，惟任期僅一週，隨即被調往支
      援其他勤務，並據證人己○○於本院審理時證述屬實（本
      院同日筆錄第25頁）。倘被告乙○○曾配合營長盧建華上
      繳伙食費結餘款之指示，又豈會輕易將被告乙○○調離伙
      委職務之理。
    6.又被告庚○○、癸○○、乙○○及戊○○4 人，除癸○○
      外，於附表所示之時間，均僅係擔任副伙委。而證人即被
      告庚○○擔任副伙委時之主伙委丙○○，於本院審理時證
      稱：主伙委負責投單，副伙委則負責伙房及餐廳環境打理
      ；沙拉油、白米及沙茶醬是由主伙委負責管理，且每天清
      點等語（本院同日筆錄第17-19 頁）。換言之，倘副伙委
      擅自盜賣主、副食品，主伙委豈有不知之理。再參照前開
      證人王惠國、黃淇展證述收受伙食結餘款之對象均為主伙
      委，並無副伙委，益證主、副食品之管理權限在主伙委而
      非副伙委甚明。
    7.此外，證人丙○○（即被告庚○○擔任副伙委時之主伙委
      ）於本院審理時證稱：伊擔任主伙委期間，為配合營長上
      繳結餘款之指示，曾自掏腰包上繳1萬5千元予王惠國（本
      院同日筆錄第19頁）；另證人己○○（即被告乙○○擔任
      副伙委時之主伙委）亦證稱：伊於95年2 月擔任主伙委期
      間，曾上繳1千餘元，95年7月則以結餘款購買刨冰機、快
      速爐等物品（本院同日筆錄第25頁）；而證人甲○○（即
      被告戊○○擔任副伙委時之主伙委）亦證稱：伊擔任主伙
      委期間，因為沒有伙食結餘款，而自掏腰包上繳1萬5千元
      予黃淇展等語（本院同日筆錄第29頁）。茲丙○○、己○○、甲○○等主伙委，既已配合指示上繳結餘款，衡情，
      斯時擔任副伙委之被告庚○○、乙○○、戊○○等人自亦
      無再盜賣副食品以籌措伙食結餘款之必要。
  (四)綜上所述，被告庚○○、閰修偉、乙○○及戊○○等人辯稱
    並未盜賣副食品予被告辛○○，尚非無據。本院綜合公訴人
    所提出之上開證據及卷內之所有直接及間接證據後，認為尚
    無法達到令通常一般之人均不致於有所懷疑，而得確信被告
    庚○○、閰修偉、乙○○及戊○○4 人確有公訴人所指上開
    業務侵占之犯行。此外，復查無其他積極之證據，足資證明
    被告4 人確有上開業務侵占之犯行，揆諸首揭法條及判例、
    判決意旨，應認不能證明被告4 人犯罪，依法應為被告無罪
    之諭知。
  (五)又本院既認定庚○○、閰修偉、乙○○及戊○○並未販賣主
    、副食品予被告辛○○，則被告辛○○自亦無向渠等故買贓
    物之犯行，本亦應為無罪之諭知，惟被告辛○○此部分因與
    前開有罪部分具有接續犯之裁判上一罪之關係，已如前述，
    ，自無庸另為無罪之諭知，併此敘明。
據上論斷，應依刑事訴訟法第299條第1項前段、第301條第1項，
刑法第336 條第2項、第349條第2項、第41條第1項前段、第74條
第1項第1款，刑法施行法第1條之1第1項、第2項前段，判決如主
文。
中    華    民    國    98    年    5     月     6    日
                  刑事第九庭  審判長法官  簡源希
                                    法官  戴博誠
                                    法官  高英賓
以上正本證明與原本無異。
如不服本判決應於收受判決後10日內向本院提出上訴書狀，並應
敘述具體理由；其未敘述上訴理由者，應於上訴期間屆滿後20日
內向本院補提理由書（均須按他造當事人之人數附繕本）「切勿
逕送上級法院」。
                                  書記官  司立文
中    華    民    國    98    年    5     月     6    日
附表：
┌───┬─────┬───┬─────────────────────────┐
│姓  名│任職期間  │職  稱│販      賣      之      主  、  副      食      品│
├───┼─────┼───┼─────────────────────────┤
│庚○○│95年8 月  │副伙委│沙茶醬5罐、沙拉油3桶各2次                         │
├───┼─────┼───┼─────────────────────────┤
│癸○○│95年12月  │主伙委│沙茶醬、沙拉油，數量不詳                          │
├───┼─────┼───┼─────────────────────────┤
│乙○○│95年7 月  │副伙委│沙茶醬、沙拉油各2、3桶，次數不詳                  │
├───┼─────┼───┼─────────────────────────┤
│戊○○│96年3、4月│副伙委│20及50公斤白米各2次；沙茶醬、沙拉油各3桶，次數不詳│
└───┴─────┴───┴─────────────────────────┘
附錄論罪科刑法條：
中華民國刑法第336 條
對於公務上或因公益所持有之物，犯前條第1項之罪者，處1年以
上7年以下有期徒刑，得併科5千元以下罰金。
對於業務上所持有之物，犯前條第1 項之罪者，處6月以上5年以
下有期徒刑，得併科3千元以下罰金。
前二項之未遂犯罰之。
中華民國刑法第349 條
收受贓物者，處3年以下有期徒刑、拘役或5百元以下罰金。搬運
、寄藏、故買贓物或為牙保者，處5 年以下有期徒刑、拘役或科
或併科1 千元以下罰金。
因贓物變得之財物，以贓物論。


司法院資訊處製作；財團法人民間司法改革基金會備份。
